【裁判字號】    99,交聲,239
【裁判日期】    990322
【裁判案由】    違反道路交通管理處罰條例聲明異議
【裁判全文】
臺灣士林地方法院交通事件裁定      99年度交聲字第239號
原處分機關  臺北市交通事件裁決所
受處分人    乙○○
                      樓
上列異議人即受處分人因違反道路交通管理處罰條例案件，對於
臺北市交通事件裁決所於民國99年2 月25日所為之裁決（北市裁
罰字第裁22-AEX484482號、北市裁罰字第裁22-AEX484483號），
聲明異議，本院裁定如下：
    主  文
異議駁回。
    理  由
一、原處分意旨略以：異議人即受處分人乙○○於民國98年12月
    15日17時28分許，駕駛車牌號碼4287-KG 號自小貨車，行經
    臺北市○○區○○路，使用手持式行動電話進行通話，經交
    通勤務警察制止時，拒絕停車接受稽查而逃逸，乃依道路交
    通管理處罰條例第31條之1 第1 項、第60條第1 項、第63條
    第1 項第1 款，分別裁處罰鍰新臺幣（下同）3 千元及3 千
    元並予記違規點數1 點。
二、聲明異議意旨略以：舉發違規之那段期間未使用手機，亦未
    帶手機，交通違規案件陳述書上門號0000000000之手機借其
    哥哥使用，而以其名義申請之0000000000之電話是其母親使
    用，且其未看見警察揮指揮棒，也沒有警察對其吹哨，又該
    路段車子很多，如其違規，警察亦可追上其車，爰聲明異議
    ，請求撤銷原處分云云。
三、按汽車駕駛人於行駛道路時，使用手持式行動電話進行撥接
    或通話者，處3 千元罰鍰，道路交通管理處罰條例第31條之
    1 第1 項定有明文。次按所謂「撥接或通話」，係指有撥號
    、接聽、通話或數據通訊等使用狀態者而言，汽車駕駛人行
    駛道路禁止使用手持式行動電話實施及宣導辦法第2 條第3
    款亦有明文規定。又按汽車駕駛人，駕駛汽車有違反本條例
    之行為，經交通勤務警察或依法令執行交通稽查任務人員制
    止時，不聽制止或拒絕停車接受稽查而逃逸者，除按各該條
    規定處罰外，處3 千元以上6 千元以下罰鍰，並予記違規點
    數1 點，道路交通管理處罰條例第60條第1 項、第63條第1
    項第1 款分別定有明文。
四、經查：
１、據證人即當時舉發之員警甲○○證稱：98年12月15日17時至
    19時，其在士林夜市陽明戲院前之文林路南往北之方向執行
    疏導車流之勤務，17時28分許，發現駕駛車牌號碼4287-KG
    號藍色中華自小貨車之男性駕駛，年齡約20至30歲，使用手
    持式行動電話，其以手勢及哨音攔停，並指示該車向右前方
    停下，惟該名駕駛見其手勢，仍不停車而沿文林路往北方向
    駛離，當時其距離警用機車尚有一段距離，又因在執行勤務
    中，有規定不可以擅自離開崗位，需要向交通組長報備才可
    離開，故只能記下車號，返隊予以逕行舉發，並將舉發經過
    記錄在工作登記簿上等語（本院99年3月12日訊問筆錄），
    復提出員警工作登記簿影本附卷可稽（本院卷第30頁）。又
    查異議人坦承於上開時間駕駛公司之藍色自小貨車，行經士
    林夜市，且依異議人之交通違規案件陳述書及舉發違反道路
    交通管理事件通知單（下稱舉發單）所載，異議人所駕駛僑
    星紙行有限公司自小貨車之車牌號碼、車輛種類、顏色，均
    與證人甲○○所述違規駕駛人之車輛特徵相符，此外，證人
    甲○○於工作登記簿所載違規駕駛人之年齡約20至30歲，亦
    與異議人之年齡相仿，顯見證人甲○○證稱發現駕駛人使用
    手持式行動電話即予攔停，惟駕駛人仍駕車逃逸，非屬虛言
    。
２、又查異議人供稱以其名義申請門號0000000000號之行動電話
    供其母親使用，並有異議人申請該門號之資料在卷可查（本
    院卷第32頁），經調閱該門號之通聯紀錄，分別於98年12月
    15日17時23分29秒起有222秒、於同日17時27分51秒起有4秒
    之受話通聯紀錄，有亞太行動資料查詢在卷可按（本院卷第
    33頁），亦即上開行動電話門號在同日17時23分29秒起至同
    時27分11秒止及同日17時27分51秒至55秒，共有2 通合計
    226 秒之接聽通聯紀錄，適與證人甲○○於發現違規駕駛人
    逃逸後記下違規之98年12月15日「17時28分許」之時間密切
    接近。又查上開門號行動電話於上開違規通聯時間，其基地
    台位置係在臺北市○○區○○路15號4 樓樓頂，亦有前開亞
    太行動資料查詢在卷可考（本院卷第33頁），又舉發違規之
    臺北市○○路士林夜市附近之行動電話基地台即設於臺北市
    ○○區○○路15號4 樓樓頂，亦有亞太電信股份有限公司函
    件附卷可稽（本院卷第36頁），是以異議人名義申請之門號
    0000000000號之行動電話於舉發違規時間、地點均有通聯之
    紀錄，異議人亦坦承於舉發時間行經舉發地點，員警所紀錄
    違規駕駛人之車牌號碼、車輛種類、顏色及違規駕駛人之性
    別、年齡，亦均與異議人駕駛之車輛及人別特徵相符，堪認
    異議人確有所舉發之汽車駕駛人於行駛道路時，使用手持式
    行動電話進行撥接之交通違規行為。雖異議人辯稱該門號由
    其母親使用，唯依上開事證論述，該門號行動電話於舉發違
    規時地，係異議人所使用無訛，異議人所辯，係卸責之詞，
    並無可取。
３、異議人駕駛自小貨車於行駛道路時，使用手持式行動電話，
    已認屬實，誠如前述，經員警發現異議人違規行為，以指揮
    棒及吹哨示意異議人向右前方靠邊停車，惟異議人不從仍駕
    車逸去，俱如前揭證人甲○○所述，而異議人經舉發時，係
    黃昏天仍微亮，亦據證人甲○○證述在卷，是證人甲○○在
    異議人車前揮指揮棒並吹哨示意向右前方停車，異議人斷無
    不知之理，且異議人復未就員警舉發有誤提出具體證據以供
    調查，則執勤警員本於維護交通秩序、安全職責所為之舉發
    ，自應受到合法、正確之推定。綜上，足證異議人確有行駛
    道路時，使用手持式行動電話進行通話，及經交通勤務警察
    制止時，拒絕停車接受稽查而逃逸之違規行為無訛，異議人
    執前揭情詞為辯，不足採信。
４、另異議人於交通違規案件陳述書記載其使用之行動電話門號
    為「0000000000號」，惟查該支行動電話門號係案外人郭柏
    林之名義申請，並於上開舉發之時、地未有通話紀錄，有亞
    太行動資料查詢附卷可參（本院卷第18頁），異議人復稱該
    支行動電話係其友人李佳純幫其辦理，不認識申請人郭柏林
    ，該支行動電話於上開舉發違規期間係其哥哥使用等語（本
    院99年3月12日審判筆錄），是尚難以異議人上開000000000
    0號行動電話於舉發違規時間末有通話紀錄即為有利於異議
    人之認定，併此敘明。
五、綜上，異議人交通違規行為屬實，業如前述，則原處分機關
    依道路交通管理處罰條例第31條之1 第1 項、第60條第1 項
    、第63條第1 項第1 款之規定，分別就異議人汽車駕駛人行
    駛道路時，使用手持式行動電話進行撥接裁處罰鍰3 千元，
    及就違反處罰條例之行為，拒絕停車接受稽查而逃逸裁處罰
    鍰3 千元並予記違規點數1 點，核無不當。本件聲明異議為
    無理由，應予駁回。
據上論斷，應依道路交通案件處理辦法第19條，裁定如主文。
中    華    民    國    99    年    3     月    22    日
                  交通法庭法  官  杜惠錦
以上正本證明與原本無異。
如不服本裁定，應於送達後5日內，向本院提出抗告狀。
                          書記官  蘇彥宇
中    華    民    國    99    年    3     月    22    日

司法院資訊處製作；財團法人民間司法改革基金會備份。
